臺灣高雄地方法院刑事判決
111年度易字第249號
公  訴  人  臺灣高雄地方檢察署檢察官
被      告  簡彰儒



            王烽霽


上  一  人
選任辯護人  鄭俊彥律師(法扶律師)          
上列被告等因竊盜案件，經檢察官提起公訴（111年度偵字第232
98號），本院判決如下：
    主  文
簡彰儒犯如附表一編號1至12「主文」欄所示之罪，各處如附表
一編號1至12「主文」欄所示之刑。有期徒刑不得易科罰金部分
，應執行有期徒刑壹年伍月；有期徒刑得易科罰金部分，應執行
有期徒刑陸月，如易科罰金，以新臺幣壹仟元折算壹日。未扣案
如附表二編號1所示之犯罪所得均沒收，於全部或一部不能沒收
或不宜執行沒收時，追徵其價額。
王烽霽犯如附表一編號1至4「主文」欄所示之罪，各處如附表一
編號1至4「主文」欄所示之刑。應執行有期徒刑捌月，如易科罰
金，以新臺幣壹仟元折算壹日。未扣案如附表二編號2所示之犯
罪所得均沒收，於全部或一部不能沒收或不宜執行沒收時，追徵
其價額。扣案之一字起子貳支及螺絲起子壹支，均沒收。
王烽霽其餘被訴部分無罪。
    事  實
一、簡彰儒與王烽霽各自或共同意圖為自己不法之所有，基於攜
    帶凶器竊盜或竊盜之犯意或犯意聯絡，先後分別於如附表一
    「犯罪時間」及「犯罪地點」欄所示之時、地，以如附表一
    「犯罪事實」欄所示之方式、竊取所示財物未遂或既遂。嗣
    因如附表一所示被害人發覺財物遭竊報警處理，始循線查悉
    上情。
二、案經附表一編號11及12所示告訴人即交通部公路總局第三區
    養護工程處鳳山監工站站長史惠華、及和春技術學院員工劉
    昭良訴由高雄市政府警察局林園分局報告臺灣高雄地方檢察
    署檢察官偵查起訴。
    理  由
壹、證據能力部分
    按被告以外之人於審判外之陳述，雖不符合同法第159 條之
    1至第159 條之4 之規定，但經當事人於審判程序同意作為
    證據，法院審酌該言詞陳述或書面陳述作成時之情況，認為
    適當者，亦得為證據。當事人、代理人或辯護人於法院調查
    證據時，知有第159 條第1 項不得為證據之情形，而未於言
    詞辯論終結前聲明異議者，視為有前項之同意，刑事訴訟法
    第159 條之5 定有明文。是本案以下採為判決基礎之證據，
    其性質屬被告以外之人於審判外之陳述而屬傳聞證據者，檢
    察官、被告簡彰儒、被告王烽霽及其辯護人於本院審判時均
    未曾爭執該等傳聞證據之證據能力（本院卷第239頁），且
    經本院於審理程序當庭提示而為合法之調查，且於言詞辯論
    終結前未再聲明異議，審酌上開傳聞證據作成時之情況，核
    無違法取證及證明力明顯過低之瑕疵，為證明犯罪事實所必
    要，亦認為以之作為證據為適當，依同法第159條之5第1項
    之規定，均具有證據能力而得作為證據使用。
貳、有罪部分
一、認定事實所憑之證據及理由：
　㈠被告王烽霽部分：
    附表一編號1至4之犯罪事實，業據被告王烽霽於警詢、偵查
    、本院羈押訊問及審理時均坦承不諱（警卷第55至64、偵卷
    第142頁、聲羈卷第85頁、本院卷第238頁），核與證人即共
    同被告簡彰儒於警詢之證述相符（警卷第17至24頁），復有
    證人即被害人鼎展工程股份有限公司之工地經理賴柏宏、被
    害人高雄市大寮區和發園區工地主任邱創棠、被害人高雄市
    政府經濟發展局員工黃郁婷等人之警詢證述（警卷103至107
    、111至112頁）在卷可參，亦有被告王烽霽與被告簡彰儒於
    行竊現場出沒及行竊過程之現場監視器錄影畫面截圖附卷可
    佐（警卷第161至191頁），是被告王烽霽上揭任意性之自白
    與事實相符，得採為認定事實之基礎。
  ㈡被告簡彰儒部分：
　　被告簡彰儒固於警詢、偵訊、本院羈押及移審訊問時坦承有
    為如附表一編號1至12「犯罪事實」欄所示犯行（警卷第14
    至37頁、偵卷第142頁、聲羈卷第93頁、本院卷第138頁），
    惟於本院審理時矢口否認有何竊盜犯行，辯稱：我不是現行
    犯，沒有證據可以證明我犯罪等語（本院卷第238頁），惟
    查：
　⒈附表一編號1所示犯罪事實
　  證人即同案被告王烽霽於警詢時證稱：民國111年4月1日5時
    45分許我駕駛車號00-0000號自用小貨車搭載簡彰儒一同前
    往高雄市○○區○○○0○段0000○00地號工地偷竊電線，因被人發
    現而未得手等語（警卷第55至56頁），核與證人邱創棠警詢
    時證述：我於111年4月1日6時許，見有2人駕駛上開自用小
    貨車拉電纜線，經我喝叱後，駕駛座之人下車將綁在工地電
    纜線上之繩索解開，後駕車逃逸等語（警卷第106頁），亦
    與被告簡彰儒於警詢坦承供稱：我朋友「義仔」開車來載我
    到和春附近的工業區偷電線，由「義仔」綁電線，我在旁邊
    把風，我們用貨車去拉電纜線，因為被人發現所以沒有成功
    ，「義仔」後來載我回家，「義仔」就是王烽霽等語（警卷
    第15、20頁）大致相符，並有被告王烽霽駕駛上開自用小貨
    車至被告簡彰儒住家搭載被告簡彰儒、行竊未遂後搭載被告
    簡彰儒返家等現場監視器錄影畫面擷圖及案發現場遺留竊盜
    未遂電線照片等(警卷第145至163頁)在卷可參，足認被告簡
    彰儒確有為附表一編號1所示犯行甚明。
　⒉附表一編號2至6所示犯罪事實
　　證人黃郁婷證述：我於111年6月14日發現和發產業園區內滯
    洪池的設施設備遭人竊取，經調監視器錄影畫面發現，111
    年4月2日11時18分許，和春公滯池1號水位尺遭兩名男子竊
    取；4月3日17時49分，和春公滯池1號的攝影機1組遭2日犯
    案之人竊取；4月4日16時30分許，和春公滯池1號遭兩名男
    子騎乘機車前來竊取閘門及電動吊門機1組及烤漆欄杆1片；
    4月12日11時30分許，和春公滯池2號遭穿著迷彩服之男子竊
    取水位尺1 片；4月20日15時15分許，公滯池1號遭穿著藍色
    上衣、平頭男子竊取水位尺1片等語甚詳（警卷第112頁），
    此與證人王烽霽於警詢時證稱：簡彰儒找我一同於附表一編
    號2至4所示時間、地點行竊，我騎機車載簡彰儒前往，我有
    與簡彰儒共同為如附表一編號2至4所示犯行，我們得手後，
    都是我騎機車載簡彰儒離開現場等語（警卷第57至64頁），
    亦有被告二人共同為附表一編號2至4所示犯行、被告簡彰儒
    為附表一編號5及6所示犯行之現場監視器錄影畫面截圖在卷
    可參（警卷第172至177、183至188、189至191、193至197、
    199至205頁），且經警提示上開監視器錄影畫面截圖，被告
    王烽霽指認附表一編號2至4所示犯行之現場監視器所拍攝之
    人為被告簡彰儒及其本人無誤（警卷第59、60及62頁），證
    人即被告簡彰儒之兄簡彰榮亦從臉部特徵及穿著辨識上開監
    視器錄影畫面截圖中身穿迷彩綠上衣及藍色上衣之人為被告
    簡彰儒（警卷第128頁），堪認被告簡彰儒確有為如附表一
    編號2至6所示犯行。　　
　⒊附表一編號7至10所示犯罪事實
　　證人即被害人山林水環境工程股份有限公司之員工莊宏仁於
    警詢時證稱：111年6月20日經保全通知我警報發報，我趕至
    我負責之和春配水池，發現有4片金屬蓋板遭竊等語（警卷
    第116頁），並有被告簡彰儒為如附表一編號7至10所示犯行
    之現場監視器錄影畫面截圖在卷可參（警卷第207至243頁）
    ，核與被告簡彰儒警詢時供稱：我分別在111年6月14日13時
    18分許、16日8時01分許、17日8時48分許、20日12時04分許
    ，在高雄市大寮區和業一路之和春配水池徒手竊取金屬蓋板
    各一片等語（警卷第27至33頁）大致相符，且經警分別提示
    上開監視器錄影畫面截圖予證人簡彰榮辨識，證人簡彰榮亦
    從穿著及走路方式辨識上開監視器錄影畫面截圖中身穿迷彩
    綠上衣之人為被告簡彰儒，並證稱有見到被告簡彰儒將所竊
    取之金屬蓋板攜回家等語（警卷第129、130頁），足認被告
    簡彰儒確有為如附表一編號7至10所示犯行。
　⒋附表一編號11所示犯罪事實
　  證人即被害人交通部公路總局第三區養護工程處鳳屏工務段
    鳳山監工站站長史惠華警詢時證稱：因88快速道路橋下P186
    處路燈不亮，我在111年6月30日10確認開關箱裡及近路燈的
    電線遭人剪斷偷取等語（警卷第118頁），核與被告簡彰儒
    於警詢時供稱：我在111年6月29日11時56分許，騎腳踏車至
    高雄市大寮區台88線快速道路橋下P186處，持剪刀剪斷電線
    並竊取之，我見到警車後就將腳踏車留在現場先行離開，事
    後再返回現場牽回腳踏車等語（警卷第27至33頁）大致相符
    ，並有被告簡彰儒遺留於上開行竊地點之腳踏車與其停放在
    住家前腳踏車之比對照片（警卷第251頁）、及警方巡邏車
    行車紀錄器畫面截圖在卷可參（警卷第249頁），且經警提
    示上開腳踏車比對照片予證人簡彰榮指認，證人簡彰榮亦證
    稱確曾看過被告簡彰儒騎乘該腳踏車等語（警卷第130頁）
    ，被告簡彰儒亦於警詢時坦承警方巡邏車行車紀錄器所拍攝
    之人為其本人、腳踏車為所有等語（警卷第35頁），是被告
    簡彰儒就附表一編號11之犯行亦堪以認定。
　⒌附表一編號12所示犯罪事實
    證人即被害人和春技術學院員工劉昭良於警詢時證稱：我於
    111年7月4日巡視校園時，發現校園高爾夫球場內之白鐵水
    塔、蓮蓬頭、發電機內銅線及零件、鎢熔絲開關等物遭竊等
    語（警卷第120頁），並有被告簡彰儒進出上開地點及手持
    竊取物品離開之監視器錄影畫面截圖在卷可稽（警卷第253
    至260頁），核與被告簡彰儒於警詢時供稱：我在111年7月3
    日8時58分許，我騎乘腳踏車至高雄市○○區○○路000號和春技
    術學院內竊取白鐵水塔、蓮蓬頭、2座發電機內銅線及零件
    、2座變壓器中之銅線、10個鎢熔絲開關，銅線是剪開的，
    其他是用手搬或拔取的等語（警卷第36至37頁）大致相符，
    證人簡彰榮亦證稱其從身形及面部特徵可知警方提示上開截
    圖畫面中之人為簡彰儒等語（警卷第130、131頁），足認被
    告簡彰儒確有為如附表一編號12所示犯行。
　⒍被告簡彰儒雖於本院審理時，一改先前警詢、偵查及本院羈
    押及移審程序就附表一編號1至12犯行之自白，而否認上開
    犯行，然趨吉避凶乃人之本性，犯罪非屬值得榮耀之事，更
    須接受國家刑罰制裁，加以竊盜罪最重可判處有期徒刑5年
    ，並非極輕之法定刑，是苟非具極特殊動機或遭不法逼供，
    實無於警詢、偵查、本院羈押及移審程序中均虛偽坦認非己
    所為犯行之必要，故本院認定被告簡彰儒於本院審理程序前
    就其所為如附表一編號1至12所示犯行之自白較為可信。復
    觀上開被告簡彰儒於警詢時供述之內容，其非僅泛承認犯行
    ，而係就前往行竊地點之方式、竊取方式、得手物品等詳為
    陳述，且核其內容亦與前揭證人之證述、現場監視器所攝得
    影像畫面截圖相符，堪認被告簡彰儒於本院審理時否認犯行
    說法，顯係卸責說詞，難以採信。
  ㈢綜上，本件被告簡彰儒及王烽霽各自或共同為如附表一編號1
    至12「犯罪事實」欄所示犯行，事證明確，均堪以認定，應
    依法論科。
二、論罪科刑
　㈠按刑法第321 條第1 項第3 款之攜帶兇器竊盜罪，係以行為
    人攜帶兇器竊盜為其加重條件，此所謂兇器，其種類並無限
    制，凡客觀上足對人之生命、身體、安全構成威脅，具有危
    險性之兇器均屬之，且祇須行竊時攜帶此種具有危險性之兇
    器為已足，並不以攜帶之初有行兇之意圖為必要（最高法院
    79年度台上字第5253號判決意旨參照）。查被告簡彰儒與王
    烽霽共同為如附表一編號2至4所示犯行時所持用之一字起子
    、螺絲起子及板手，及被告簡彰儒為如附表一編號5、6、11
    及12所示犯行時所分別持用之板手及剪刀等工具，均係質地
    堅硬或尖銳之金屬材質製品，能用以拆卸水位尺或剪斷電線
    ，且依一般社會經驗，若持之攻擊人，客觀上足以危害他人
    生命、身體安全，均屬具有危險性之兇器。
  ㈠被告簡彰儒及王烽霽就附表一編號1所示犯行，係犯刑法第32
    0條第3項、第1項之普通竊盜未遂罪；被告簡彰儒就附表一
    編號2至6、11、12所示犯行、被告王烽霽就附表一編號2至4
    所示犯行，均係犯同法第321條第1項第3款之攜帶凶器竊盜
    罪；被告簡彰儒就附表一編號7至10所示犯行，係犯同法第3
    20條第1項之普通竊盜罪。
  ㈡被告簡彰儒及王烽霽就附表一編號1至4所示犯行部分，係共
    同為之，彼此間互有犯意聯絡及行為分擔，為共同正犯。
  ㈢被告簡彰儒就附表一編號1至12、被告王烽霽就附表一編號1
    至5所示犯行，犯意均個別，且行為可分，應予分論併罰。
  ㈣本件檢察官起訴主張被告簡彰儒及王烽霽均構成累犯，並請
    求依司法院釋字第775號解釋意旨及刑法第47條第1項規定，
    加重量刑。經查被告簡彰儒前因違反毒品危害防制條例案件
    ，經本院以108年度簡字第1374號判處有期徒刑5月確定，案
    經入監執行後，於110年5月19日執行完畢出監；被告王烽霽
    前因違反毒品危害防治條例等案件，經本院以105年度聲字
    第3766號裁定合併定應執行刑為有期徒刑1年10月確定，案
    經入監執行、假釋出監後，又經撤銷假釋而入監執行殘刑，
    復於109年6月6日執行完畢出監等情，有被告二人之臺灣高
    等法院被告前案紀錄表（本院卷第76、112至114頁）在卷可
    參。被告簡彰儒及王烽霽雖分別於受上開有期徒刑執行完畢
    後，5年以內故意再犯本件有期徒刑以上之罪，固構成累犯
    ，惟本院考量被告二人前案均為違反毒品防制條例之罪，與
    本案罪質不同，尚難率認被告就本案之犯行具有特別惡性或
    對刑罰反應力薄弱之情形，爰裁量不予加重本刑。至被告構
    成累犯之前科素行等資料，仍列為刑法第57條所定「犯罪行
    為人之品行」之審酌事項，附此敘明。
  ㈤被告簡彰儒及王烽霽就附表一編號1所示犯行，已著手於竊盜
    行為之實行而不遂，為未遂犯，爰依刑法第25條第2 項規定
    減輕其刑。
  ㈥爰審酌被告簡彰儒及王烽霽不思以正當途徑賺取財物，竟貪
    圖不法利益而竊取他人財物，顯然欠缺尊重他人財產權之觀
    念，且被告簡彰儒前有多次竊盜及違反毒品危害防制條例前
    科犯行，被告王烽霽前有多次違反毒品危害防制條例、槍砲
    彈藥刀械管制條例及竊盜等前科犯行，被告二人素行顯然非
    佳，猶未能悔悟，再分別或共同為本案附表一所示犯行，所
    為均應予非難。復審酌被告王烽霽犯後坦承犯行，態度尚佳
    ，係因為清償積欠被告簡彰儒之債務，始會應被告簡彰儒之
    請而參與本案犯行，兼衡被告王烽霽高職肄業，從事電動車
    修理工作，雙親皆須由其扶養，且其父親高齡93歲，為照顧
    其現重度失智癱瘓之親，已於111年4月考取長照服務人員資
    格；被告簡彰儒原坦承犯行，嗣於審判時否認犯行，且以被
    告王烽霽積欠其債務為由，邀被告王烽霽參與本案犯行，兼
    衡被告簡彰儒國小畢業，原從事電動車修理工作，案發前與
    雙親同住，母親中風癱瘓需其照顧等；暨審酌被告二人之犯
    罪動機、目的、手段、參與程度、竊取財物之價值、現尚未
    賠償被害人損失或與被害人達成調解成立等一切情狀，並就
    被告簡彰儒所為如附表一編號1至12所示犯行、被告王烽霽
    所為如附表一編號1至5所示犯行，分別量處如附表一「主文
    」欄所示之刑，並就其等得易科罰金及不得易科罰金之刑，
    分別定其應執行刑如主文所示，以資懲儆。
三、沒收部分
  ㈠按犯罪所得屬於犯罪行為人者，沒收之；前二項之沒收，於
    全部或一部不能沒收或不宜執行沒收時，追徵其價額，刑法
    第38條之1第1項前段、第3項分別定有明文。次按犯罪所得
    之沒收、追徵，在於剝奪犯罪行為人之實際犯罪所得，使其
    不能坐享犯罪成果，杜絕犯罪誘因，性質上屬類似不當得利
    之衡平措施，著重在所受利得之剝奪。二人以上共同犯罪，
    關於犯罪所得之沒收、追徵，倘個別成員並無犯罪所得，或
    對於所得無事實上共同處分權時，因無利得可資剝奪，在採
    取絕對連帶沒收、追徵之情形下，對於未受利得之共同正犯
    顯失公平，故應依各共同正犯實際犯罪利得分別沒收，始為
    適法。又所謂各人「實際犯罪利得」，係指各人對犯罪所得
    有事實上之處分權限而言，法院應視具體個案之實際情形而
    為認定。若共同正犯各成員內部間，對於不法利得分配明確
    時，固應依各人實際分配所得沒收、追徵；然若共同正犯各
    成員對於不法利得享有共同處分權限，或內部利得分配不明
    時，則應負共同沒收、追徵之責（最高法院109年度台上字
    第5876號判決意旨參照）。
　⒈被告簡彰儒及王烽霽共同為如附表一編號2至4所示犯行，被
    告簡彰儒於警詢時自承其將附表一編號2、3之水位尺及編號
    4之閘門及電動吊門機和烤漆欄杆拿去變賣等語（警卷第19
    、22、24頁），核與被告王烽霽於警詢時供稱上開之物均由
    被告簡彰儒變賣等語相符（警卷第58、61、63頁），而附表
    一編號5、6之水位尺、編號7至10之金屬蓋板、編號11之電
    線及編號12之發電機內銅線及零件、白鐵水塔1個、蓮蓬頭1
    個及10個鎢熔絲開關等物，均為被告簡彰儒單獨所竊，故被
    告簡彰儒犯罪所得之物即如附表二編號1所示，且附表二編
    號1所示之物均由被告簡彰儒予以處分變價。被告簡彰儒固
    於警詢時係供稱：我將如附表二編號1所示之物以每斤新臺
    幣（下同）40至50元或每公斤15元賣出等語（警卷第19、22
    及24頁），然證人黃郁婷、莊宏仁、史惠華及劉昭良分別於
    警詢時證稱其等遭竊財物之實際價值如附表二編號1所示（
    警卷第112、116、118及120頁），足見被告簡彰儒變賣附表
    二編號1所示之物之所得遠低於原利得即所竊之物實際價值
    （即賤價出售），故仍應以被告簡彰儒原利得為其應沒收之
    不法利得，又附表二編號1所示之物雖未扣案，自應依刑法
    第38條之1第1項前段、第3項規定，於被告簡彰儒主文項下
    宣告沒收，並於全部或一部不能沒收或不宜執行沒收時，追
    徵其價額。
　⒉被告王烽霽於警詢時自承：附表一編號3犯行所竊得之攝影機
    組是我拿去變賣，變賣金額為500元，附表一編號2至4犯行
    後簡彰儒有給我3,000元等語（警卷第61、64頁），故於被
    告王烽霽主文項下宣告如附表二編號2所示之犯罪所得均沒
    收，並於全部或一部不能沒收或不宜執行沒收時，追徵其價
    額。
  ㈡按供犯罪所用、犯罪預備之物或犯罪所生之物，屬於犯罪行
    為人者，得沒收之，刑法第38條第2項前段定有明文。查，
    扣案之一字起子2支及螺絲起子1支（偵卷第165頁），為被
    告王烽霽所有並攜至附表一編號2及3之犯罪現場，供為竊盜
    犯行之用，爰依上開規定，於被告王烽霽之主文項下宣告沒
    收。至於被告簡彰儒為如附表一編號4至6所示犯行時所用之
    板手、如附表一編號11及12所示犯行時所用之剪刀，均未扣
    案，無證據證明現仍存在，衡量該等犯罪工具甚易取得，價
    值不高，亦非違禁物，顯欠缺刑法上重要性，為免將來執行
    困難，故不於本案宣告沒收，附此敘明。
參、無罪部分（起訴書附表編號1關於被告王烽霽部分）
一、公訴意旨另以：被告王烽霽基於竊盜之犯意，於111年4月1
    日5時34分許，持自備鑰匙發動停放於高雄市○○區○○路00號
    旁產業道路旁之車號為00-0000號自用小貨車供作行竊使用
    等語。
二、按犯罪事實應依證據認定之，無證據不得認定犯罪事實，又
    不能證明被告犯罪者，應諭知無罪之判決，刑事訴訟法第15
    4條第2項、第301條第1項分別定有明文。次按事實之認定，
    應憑證據，如未能發現相當證據，或證據不足以證明，自不
    能以推測或擬制之方法，為裁判基礎。又認定犯罪事實，所
    憑之證據，雖不以直接證據為限，間接證據亦包括在內，然
    無論直接或間接證據，其為訴訟上之證明，須於通常一般之
    人均不致於有所懷疑，而得確信其為真實之程度者，始得據
    之為有罪之認定，倘其證明尚未達到此一程度，而有合理性
    懷疑之存在時，無從使事實審法院得有罪之確信時，即應由
    法院為諭知被告無罪之判決。況刑事訴訟法第161條第1項亦
    規定，檢察官就被告犯罪事實，應負舉證責任，並指出證明
    之方法，是檢察官對於起訴之犯罪事實，應負提出證據及說
    服之實質舉證責任，倘其所提出之證據，不足為被告有罪之
    積極證明，或其指出證明之方法，無從說服法院以形成被告
    有罪之心證，基於無罪推定之原則，自應為被告無罪判決之
    諭知。
三、公訴人認被告王烽霽涉有前揭犯行，無非以被告王烽霽之供
    述、證人即被害人陳榮賢之證述、監視器影像擷圖等為其主
    要論據。
四、訊據被告王烽霽固承認有開走上開自用小貨車之事實，惟辯
    稱我有把車子開回原來的地方，我覺得沒有必要偷車，我是
    想說跟同案被告簡彰儒犯完如附表一編號1之案件後就會開
    回去放等語。
五、經查：
  ㈠被告王烽霽於前揭所示時間及地點，以自備鑰匙發動上開自
    用小貨車後，駕駛上開自用小貨車前往簡彰儒住所，搭載簡
    彰儒一同前往高雄市○○區○○○段0○段0000○00地號工地偷竊電
    線，後偷竊未果，再駕駛上開自用小貨車搭載簡彰儒返家，
    隨後於111年4月1日5時39分許將上開自用小貨車停放回原處
    等情，業據被告王烽霽供承不諱（警卷第49至56頁背面、偵
    卷第142頁、聲羈卷第85頁、本院卷第238頁），核與證人即
    被害人陳榮賢於警詢時之證述相符（警卷第109至110頁），
    並有監視器錄影畫面擷圖共29張（警卷第145至159頁）在卷
    可參，是被告王烽霽駕駛上開自用小貨車離去，之後又將上
    開自用小貨車騎回原處一節堪以認定。
  ㈡按竊盜罪係以「不法所有意圖」為其構成要件，若行為人主
    觀上存有返還意思，即難認其具不法所有意圖，至於行為人
    是否存有返還意思，則可就其客觀上是否將物品放回原處、
    若將物品放到他處時，是否使有權使用人難以重新取得支配
    、是否使有權使用人或警方能在短時間內尋回等情狀，並考
    量行為人取走該物品之時間長短等要件，於個案中具體判斷
    。查本案被告王烽霽雖未經被害人同意而擅自駕駛上開自用
    小貨車，而被告王烽霽自發動該自用小貨車並駛離，至駛回
    原處，期間僅約37分鐘，且被告王烽霽使用該自用小貨車結
    束後，仍將該自用小貨車騎回原址而停放，故被害人並無難
    以重新取得支配該車之情形，堪認被告王烽霽僅係取得他人
    之物為一時之用，且有使用後交還原所有人之意思，無不法
    所有之意圖，即為學理上所稱之使用竊盜，尚與刑法上之竊
    盜罪有間。又被告王烽霽於審理中供稱係為了與簡彰儒共同
    為如附表一編號1之犯行，始會竊取上開自用小貨車，且使
    用完畢即會將該自用小貨車停回原處等語，是自難認被告王
    烽霽就上開自用小貨車有不法所有之意圖。
  ㈢綜上所述，本案被告駕駛上開自用小貨車既屬使用竊盜，且
    無竊取該自用小貨車之不法所有意圖，難認被告王烽霽有檢
    察官所指竊盜犯行，依法自應為無罪之諭知。
據上論結，應依刑事訴訟法第299條第1項前段、第301條第1項，
判決如主文。
本案經檢察官呂尚恩提起公訴，檢察官周容到庭執行職務。
中　　華　　民　　國　　111 　年　　11　　月　　24　　日
                  刑事第九庭    法　官  林育丞
以上正本證明與原本無異。
如不服本判決應於收受送達後20日內向本院提出上訴書狀，並應
敘述具體理由；如未敘述上訴理由者，應於上訴期間屆滿後20日
內向本院補提理由書（均須按他造當事人之人數附繕本）「切勿
逕送上級法院」。
中　　華　　民　　國　　111 　年　　11　　月　　24　　日
　　　　　　　　　　　　　　　　書記官　鄭益民　　　　　
附錄本案論罪科刑法條全文：
中華民國刑法第320條
意圖為自己或第三人不法之所有，而竊取他人之動產者，為竊盜
罪，處5年以下有期徒刑、拘役或50萬元以下罰金。
意圖為自己或第三人不法之利益，而竊佔他人之不動產者，依前
項之規定處斷。
前二項之未遂犯罰之。
中華民國刑法第321條
犯前條第1項、第2項之罪而有下列情形之一者，處6月以上5年以
下有期徒刑，得併科50萬元以下罰金：
一、侵入住宅或有人居住之建築物、船艦或隱匿其內而犯之。
二、毀越門窗、牆垣或其他安全設備而犯之。
三、攜帶兇器而犯之。
四、結夥三人以上而犯之。
五、乘火災、水災或其他災害之際而犯之。
六、在車站、港埠、航空站或其他供水、陸、空公眾運輸之舟、
    車、航空機內而犯之。前項之未遂犯罰之。
前項之未遂犯罰之。